【裁判字號】    95,易,2889
【裁判日期】    951027
【裁判案由】    詐欺
【裁判全文】
臺灣臺中地方法院刑事判決              95年度易字第2889號
公  訴  人  臺灣臺中地方法院檢察署檢察官
被      告  丙○
上列被告因詐欺案件，經檢察官提起公訴（95年度偵字第19697
、21131號），茲被告於準備程序中就被訴事實為有罪之陳述，
受命法官於聽取當事人之意見後，由本院合議庭裁定由受命法官
獨任進行簡式審判程序，判決如下：
    主    文
丙○幫助意圖為自己不法之所有，以詐術使人將本人之物交付，
處拘役伍拾伍日，如易科罰金，以銀元佰元即新臺幣玖佰元折
算壹日。
    犯罪事實及理由
一、犯罪事實：
    丙○在可預見其將自己之金融帳戶交付予姓名年籍不詳綽號
    「阿商」之成年男子使用，足供該成年男子向他人詐騙財物
    ，供匯款之用，而其發生並不違背其本意之認識下，竟不顧
    他人所可能遭受財產上損失之危險，容任該成年男子藉以遂
    行犯罪，並基於幫助該成年人詐欺取財之不確定故意，於民
    國95年6月15日，在宜蘭縣羅東鎮臺北富邦商業銀行旁，將
    其前於94年1月5日向中國信託商業銀行宜蘭分行，申請開設
    之帳號00000000000000000號帳戶及其於同日向臺灣新光商
    業銀行宜蘭分行申請開設之帳號0000000000000號帳戶，連
    同臺新銀行、臺北富邦銀行及萬泰商業銀行等五家金融機構
    帳戶之存摺、印章及提款卡（含密碼），以新臺幣（下同）
    10,000元之代價，一併出售交付予該綽號「阿商」之成年男
    子，而以此方式幫助該成年男子詐騙他人財物。嗣後該成年
    男子，即意圖為自己不法之所有，於95年6月23日，在網際
    網路上以「專賣亂幣」之ID及「武藏2線」之伺服器，向乙
    ○○兜售網路遊戲所使用之「亂幣」，致乙○○誤信為真，
    依該成年男子之指示，於同日晚上22時32分許，匯款19,979
    元至丙○上開臺灣新光商業銀行宜蘭分行之帳戶內；嗣因乙
    ○○遲未收到「亂幣」，始知悉受騙，經報警循線查知上情
    。又該名成年男子復與另一名姓名年籍不詳之成年女子共同
    基於意圖為自己不法所有之犯意聯絡，由該名成年女子於95
    年6月25日上午，透過網際網路「尋夢園中部網友聊天聯盟
    」網站，以「想我」之暱稱與甲○○交談，嗣後即打電話予
    甲○○要求其至銀行提款機前依指示操作，以證實其非員警
    所喬裝，始願意與其見面出遊，甲○○不疑有它，乃陷於錯
    誤，依指示於同日中午12時14分許、13時37分許、18時33分
    許及18時34分許，在臺中縣豐原市中國信託商業銀行設置之
    自動櫃員機操作，因而接續匯出7,000元、7,000元、4,000
    元及3,000元，共計21,000元至丙○之上開中國信託商業銀
    行宜蘭分行帳戶內；嗣甲○○於操作完畢發現存款數額短少
    後，始知悉受騙，經報案後為警循線查獲上情。
二、證據名稱：
（一）被告丙○於本院準備程序及審理時為認罪之陳述。
（二）被害人乙○○、甲○○於警詢中之指述。
（三）被害人甲○○4次匯款共計21,000元至被告上開中國信託
      商業銀行宜蘭分行帳戶內之中國信託客戶交易明細表影本
      4紙。
（四）中國信託商業銀行95年7月21日中信銀集作000000000089
      號函檢附被告開戶基本資料及帳戶歷史交易查詢，及臺灣
      新光商業銀行股份有限公司95年7月5日 (95)新光銀宜蘭
      字第950046號函檢附被告開立之帳戶資料及帳戶存提交易
      明細各1份。
三、被告提供自己名義之5家銀行帳戶予該不詳姓名年籍綽號「
    阿商」之成年男子作為詐欺取財之用，主觀上係以幫助他人
    犯罪之意思而參與構成要件以外之行為，其幫助他人犯詐欺
    取財罪，為從犯，應依刑法第30條第2項之規定，減輕其刑
    ，並先加後減之。
四、按行為後法律有變更者，適用行為時之法律。但行為後之法
    律有利於行為人者，適用最有利於行為人之法律，刑法第2
    條第1項定有明文。本件被告於犯罪時之刑法第41條第1項前
    段規定：「犯最重本刑為5年以下有期徒刑以下之刑之罪，
    而受6個月以下有期徒刑或拘役之宣告，因身體、教育、職
    業、家庭之關係或其他正當事由，執行顯有困難者，得以1
    元以上3元以下折算1日，易科罰金。」，又被告行為時之易
    科罰金折算標準，修正前罰金罰鍰提高標準條例第2條前段
    （現已刪除）規定，就其原定數額提高為100倍折算1日，則
    本件被告行為時之易科罰金折算標準，應以銀元300 元折算
    1日，經折算為新臺幣後，應以新臺幣900元折算為1日。惟
    95年7月1日修正公布施行之刑法第41條第1項前段則規定：
    「犯最重本刑為5年以下有期徒刑以下之刑之罪，而受6個月
    以下有期徒刑或拘役之宣告者，得以新臺幣1,000元、2,000
    元或3,000元折算1日，易科罰金。」，比較修正前後之易科
    罰金折算標準，以95年7月1日修正公布施行前之規定，較有
    利於被告，則應依刑法第2條第1項前段，適用修正前刑法第
    41條第1項前段規定，定其折算標準。
五、依刑事訴訟法第273條之1第1項、第299條第1項前段、第310
    條之2、第454條第1項，刑法第2條第1項、第30條第1項前段
    、第2項、第339條第1項，修正前刑法第41條第1項前段，罰
    金罰鍰提高標準條例第1條前段，修正前罰金罰鍰提高標準
    條例第2條，判決如主文。
六、如不服本判決，得於判決書送達之日起10日內，以書狀敘述
    理由，向本院提出上訴（須附繕本）。
中    華    民    國    95    年    10    月    27    日
                  刑事第十三庭  法  官  許月馨
得上訴。
上正本證明與原本無異。
                                書記官  黃美雲
中    華    民    國    95    年    10    月    27    日
附錄論罪科刑法條
中華民國刑法第339條
意圖為自己或第三人不法之所有，以詐術使人將本人或第三人之物交付者
，處 5 年以下有期徒刑、拘役或科或併科 1 千元以下罰金。
以前項方法得財產上不法之利益或使第三人得之者，亦同。
前二項之未遂犯罰之。


司法院資訊處製作；財團法人民間司法改革基金會備份。
